---
title: "Atividade 1"
author: "Deborah Pereira"
date: "22/04/2021"
output: pdf_document
---

```{r message=FALSE, warning=FALSE}

library(modelr)
library(tidyverse)
library(gapminder)
library(caret)

```


# (a)


```{r fig.height=5, fig.width=10}

dados = gapminder[gapminder$year ==2007,]
dados["ln_gdpPercap"] = log(dados$gdpPercap)

par(mfrow=c(1,2))

plot(dados$gdpPercap
     ,dados$lifeExp
     ,main = "Expectativa de vida x PIB per capita"
     ,ylab = "Expectativa de vida"
     ,xlab = "PIB per capita")

plot(dados$ln_gdpPercap
     ,dados$lifeExp
     ,main = "Expectativa de vida x log(PIB per capita)"
     ,ylab = "Expectativa de vida"
     ,xlab = "log(PIB per capita)")

```

Inicialmente, não parece ter uma relação linear entre Expectativa de vida e PIB per capita.
Sim, após a transformação do PIB per capita a relação parece ser mais linear.

# (b)

Divisão entre dados teste e dados treinamento:


```{r}

set.seed(123)

dados["Aux"]=rbinom(n=nrow(dados),size=1,1/3)

dados_teste = dados[dados$Aux == 0,1:7]
dados_treino = dados[dados$Aux == 1,1:7]

```


• Modelo 1: dados x e y na escala original;

```{r}
modelo1= lm(lifeExp ~ gdpPercap,  data = dados_treino)

summary(modelo1)
```


• Modelo 2: log(x) como covariável, y na escala original;

```{r}
modelo2= lm(lifeExp ~ ln_gdpPercap, data = dados_treino)

summary(modelo2)
```

O R² está indicando que a variabilidade da expectativa de vida é explicada em 63,85% pelo modelo 2, já pelo modelo 1, apenas 43,49%.


# (c)

Scatter plot para os dois ajustes: 


```{r fig.height=6, fig.width=12}
par(mfrow=c(1,2))

plot(dados_treino$lifeExp ~ dados_treino$gdpPercap
     ,data = dados_treino
     ,main ="Expectativa de vida x PIB per capita"
     ,ylab="Expectativa de vida"
     ,xlab="PIB per capita")
abline(modelo1, col =2)

plot(dados_treino$lifeExp ~ dados_treino$ln_gdpPercap
     ,data = dados_treino
     ,main ="Expectativa de vida x ln(PIB per capita)"
     ,ylab="Expectativa de vida"
     ,xlab="ln PIB per capita")
abline(modelo2, col =2)
```

Utilizando a transformação logarítmica do PIB per capita, melhorou para que utilizássemos uma regressão linear para previsão da expectativa de vida. Mesmo assim, ainda não parece ser o melhor modelo, pois é possível notar que ainda há simetria nos erros.


```{r fig.height=6, fig.width=12}
par(mfrow=c(2,2))

plot(modelo1, which = 1:2)

plot(modelo2, which = 1:2)
        
```

# (d)

Previsão no conjunto de teste para os 2 modelos:



```{r}
previsao_modelo1= predict(modelo1,dados_teste)
previsao_modelo2= predict(modelo2,dados_teste)   

plot(dados_teste$lifeExp ~ dados_teste$gdpPercap
     ,data = dados_teste
     ,main ="Expectativa de vida x PIB per capita"
     ,ylab="Expectativa de vida"
     ,xlab="PIB per capita")

# Adicionando o valor previsto pelo modelo1
points(x = dados_teste$gdpPercap,
       y = previsao_modelo1,
       pch = 16,
       col = 3)

# Adicionando o valor previsto pelo modelo2
points(x = dados_teste$gdpPercap,
       y = previsao_modelo2,
       pch = 16,
       col = 2)

legend("bottomright",
       legend=c("Real","Predito modelo 1", "Predito modelo 2"),
       lty=c(1,1,1),
       col=c(1,3,2))

```


É possível ver que o modelo 2 prevê melhor os dados.

Medidas de acurácia para comparar os modelos:

```{r}
rmse(model = modelo1, data =  dados_teste)
rmse(model = modelo2, data =  dados_teste)
```

Pelo RMSE, o modelo 2 parece ser um melhor modelo em relação ao modelo 1.

# (e)

Verificando se existem países com comportamentos que destoem dos demais, na amostra de treinamento, com o uso de scatter:


```{r fig.height=5, fig.width=10}
par(mfrow=c(1,2))

ggplot(dados_treino, aes(x=ln_gdpPercap, y=lifeExp, color= continent)) +
geom_point() +
geom_text(label=dados_treino$country)+
labs(title="Expectativa de vida X Ln PIB per capita",
x=" ln PIB per capita", y = "Expectativa de vida")

ggplot(dados_treino, aes(x= gdpPercap, y= lifeExp, color= continent)) +
geom_point() +
geom_text(label=dados_treino$country)+
labs(title="Expectativa de vida X Ln PIB per capita",
x=" ln PIB per capita", y = "Expectativa de vida")


    
```

Angola, África do Sul, Namíbia e Trinidad and Tobago parecem se destoar.
Retirando esses países da análise:

```{r}

dados_treino2 = subset(dados_treino,
                       country != "Angola" & country != "South Africa" & country != "Namibia" & country != "Trinidad and Tobago")

```

Refazendo o ajuste:

```{r}
modelo2_2= lm(lifeExp ~ ln_gdpPercap, data = dados_treino2)

summary(modelo2_2)
```
O R² é agora de 78,66%, antes da retirada dos países era de 63,85%. Houve uma melhora.
